臺灣士林地方法院民事裁定   
  
                                      110年度聲字第176號
聲  請  人  高敏萱即高敏生
相  對  人  富邦資產管理股份有限公司
法定代理人  洪主民  
上列當事人間聲請停止執行事件，本院裁定如下：
      主    文
聲請人供擔保新臺幣壹拾捌萬陸仟元後，本院一一○年度司執字
第四六一六五號清償借款事件之強制執行程序，於本院一一○年
度補字第一二四四號債務人異議之訴事件調解或和解成立、判決
確定或撤回起訴前，應暫予停止。
      理    由
一、按有回復原狀之聲請，或提起再審或異議之訴，或對於和解
    為繼續審判之請求，或提起宣告調解無效之訴、撤銷調解之
    訴，或對於許可強制執行之裁定提起抗告時，法院因必要情
    形或依聲請定相當並確實之擔保，得為停止強制執行之裁定
    。強制執行法第18條第2 項定有明文。又法院依強制執行法
    第18條第2 項定擔保金額而准許停止強制執行之裁定者，該
    項擔保係備供債權人因停止執行所受損害之賠償，其數額應
    依標的物停止執行後，債權人未能即時受償或利用該標的物
    所受之損害額，或其因另供擔保強制執行所受之損害額定之
    ，非以標的物之價值或其債權額為依據（最高法院86年度台
    抗字第442 號裁判參照）。
二、聲請意旨略以：相對人前執臺灣臺北地方法院93年度執洪字
    第23290號債權憑證為執行名義，向本院聲請強制執行，主
    張伊應與第三人即債務人高楊月定連帶給付新臺幣（下同）
    35萬3,512元本息，經本院以110 年度司執字第46165號清償
    債務執行事件（下稱46165號執行事件）受理在案，惟伊已
    對相對人提起債務人異議之訴，刻由本院以110年度補字第1
    244號事件（下稱本案訴訟）受理在案，爰依強制執行法第1
    8條第2 項規定，願供擔保，請准於本案訴訟判決確定前，
    停止本院系爭執行事件程序等語。
三、經查，聲請人以其向本院提起債務人異議訴訟為由，聲請裁
    定停止46165號執行事件之強制執行程序，業據本院依職權
    調閱上開執行事件及本件本案訴訟卷宗查核屬實，則聲請人
    既已依法對相對人提起異議之訴，堪認確有強制執行法第18
    條第2 項所定之事由且有停止強制執行之必要，聲請人本件
    聲請經核尚無不合，應予准許。
四、按法院因必要情形或依聲請定相當並確實之擔保，為停止強
    制執行之裁定者，該擔保金額之多寡應如何認為相當，固屬
    法院職權裁量之範圍；惟此項擔保係擔保執行債權人因停止
    執行所應受之損害，故法院定擔保金額時，自應斟酌該債權
    人因停止執行可能遭受之損害，以為衡量之標準，非以債權
    額為依據（最高法院92年度台抗字第480 號裁定要旨參照）
    。爰審酌相對人請求執行之債權額本息暨執行程序費用，算
    至聲請人民國110年11月1日聲請本件停止執行之日止，尚有
    96萬9,475元未受償（計算式如附表，元以下4捨5入，下同
    ），而相對人所受之損害為聲請人聲請停止執行獲准時，將
    致相對人未能即時受償上開金額自停止執行之日起至本案訴
    訟終結時止之利息損失。本院審酌聲請人所提本件本案訴訟
    之訴訟標的價額，屬不得上訴第三審之事件，準諸司法院頒
    佈之各級法院辦案期限實施要點，民事通常程序第一審審判
    案件應於收案之日起1 年4 個月內終結，第二審為2 年，推
    估本案訴訟事件判決確定所需時間約為3 年4 個月，按法定
    利息週年利率5％計算，相對人因停止執行可能遭受之損害額
    約為16萬1,579元【計算式：969,475元×5％×（3+4/12）＝161
    ,579元 】。復慮及兩造間本案訴訟事件有因送達、上訴或
    調查證據等其他原因使訴訟遲滯之情事可能存在，致相對人
    未能受償之期間延長，應酌予提高為18萬6,000元。是本院
    認相對人因46165號執行事件執行程序之停止所可能受之損
    害，而應由聲請人供擔保之數額，以18萬6,000元為適當，
    爰酌定聲請人應供擔保之金額如主文所示。
五、爰裁定如主文。
中　　華　　民　　國　　110 　年　　11　　月　　5 　　日
                  民事第三庭　法　官  李嘉慧
以上正本係照原本作成。
如對本裁定抗告，須於裁定送達後10日內向本院提出抗告狀，並
繳納抗告費新臺幣1,000元。
中　　華　　民　　國　　110 　年　　11　　月　　5 　　日
                  民事第三庭　書記官  林瀚章　　　　　
附表：
本金353,512元＋已核算未受償利息144,883元＋已核算未受償違約
金91,536元＋101年3月7日至110年11月1日按年息9.19％計算之利
息313,930元＋101年3月7日至110年11月1日按年息1.838％（9.19％
×20％＝1.838％）計算之違約金62,786元＋按本金353,512元千分之8
計算之執行費用2,828元＝969,475元